臺灣高等法院臺中分院刑事判決　　　　 96年度上易字第753號
上　訴　人
即　被　告　甲○○
上列上訴人因竊盜案件，不服臺灣苗栗地方法院96年度易字第44
號中華民國96年2月13日第一審判決（起訴案號：臺灣苗栗地方
法院檢察署95年度偵字第5402、5662號），提起上訴，本院判決
如下：
    主  文
上訴駁回。
    事  實
一、甲○○、羅文宏（業據原審法院判處有期徒刑八月，緩刑四
    年確定）意圖為自己不法之所有，基於共同之犯意聯絡與行
    為分擔，於民國95年10月29日2時10分許，由羅文宏駕駛車
    號DN-8292號自小客車，搭載甲○○攜帶客觀上可供為兇器
    使用之油壓剪1把，在苗栗縣竹南鎮大厝里獅山200號，丙○
    ○向卓邱東妹所承租之工廠廠房內，由羅文宏在廠房外把風
    ，甲○○攜帶油壓剪及手電筒，先以油壓剪將廠房外電源箱
    內之電纜線剪斷，再打破工廠之安全設備玻璃窗進入工廠，
    在廠房二樓冰箱內竊得紅酒2瓶，因保全系統通報，為警及
    保全人員趕至現場，發現紅酒置於一樓窗戶邊，甲○○則躲
    藏於廠房內二樓，羅文宏則將車輛棄置現場而趁隙逃逸，並
    扣得上開油壓剪1把及手電筒1個；甲○○復於同年11月5日
    15 時30分許，駕駛車號7P-926號自小貨車，在苗栗縣獅潭
    鄉百壽村11鄰神桌山3號前空地，竊取蔡振洪所管領之電焊
    用乙炔1組、60型挖土機連桿1支，及廢鐵約80公斤。得手後
    將電焊組留為己用，其餘贓物則於同月7日10時30分許，售
    予不知情，而位在頭份鎮○○街112號經營「永輝舊貨店」
    之邱毓倫。嗣為警於同月9日16時30分許，在甲○○所經營
    之「優豆企業社」內查獲上開電焊組，及在永輝舊貨店內，
    查獲挖土機連桿1支，而循線查獲上情。
二、案經苗栗縣警察局竹南分局及大湖分局報請台灣苗栗地方法
    院檢察署檢察官偵查起訴。
    理  由
一、按被告以外之人於審判外之陳述，雖不符刑事訴訟法第159
    條之1、159條之2、159條之3、159條之4等規定，而經當事
    人於審判程序同意作為證據，法院審酌該言詞陳述或書面陳
    述作成時之情況，認為適當者，亦得為證據。當事人、代理
    人或辯護人於法院調查證據時，知有第159條第1項不得為證
    據之情形，而未於言詞辯論終結前聲明異議者，視為有前項
    之同意，刑事訴訟法第159條之5定有明文。本件被告於本院
    審理時，就下列證人丙○○等人於審判外之陳述部分，未就
    其證據能力聲明異議，本院審酌該言詞陳述作成時之情況，
    並查無其他不法之情狀，足認為得為本案之證據，依刑事訴
    訟法第159條之5之規定，有證據能力，合先說明。
二、訊據被告甲○○對於前揭時間，在苗栗縣竹南鎮大厝里獅山
    200號，丙○○向卓邱東妹所承租之工廠廠房內，攜帶油壓
    剪及手電筒，以油壓剪將電纜線剪斷，侵入工廠後，因保全
    系統通報，為警及保全人員趕至現場當場查獲；另在苗栗縣
    獅潭鄉百壽村11鄰神桌山3號前空地，竊取蔡振洪所管領之
    電焊用乙炔1組、60型挖土機連桿1支及廢鐵約80公斤等事實
    坦承不諱，核與原審共同被告羅文宏所供情節及：I證人丙
    ○○、乙○○於警詢之證述：證明竹南鎮大厝里獅山200號
    遭竊紅酒2瓶，及電纜線遭剪斷等事實；II證人徐德聰於警
    詢之證述：證明竹南鎮大厝里獅山200號遭竊剪電纜線，及
    與警在現場逮捕被告甲○○並扣得油壓剪、手電筒等事實；
    III證人蔡振洪於警詢之證述：證明伊遭竊盜電焊用乙炔1組
    、60型挖土機連桿1支，及廢鐵約80公斤等事實；Ⅳ證人邱
    毓倫於警詢之證述：證明伊向被告甲○○收購得60型挖土機
    連桿1支及廢鐵約80公斤等事實均相符合，並有贓物認領保
    管單2紙、扣押物品目錄表2紙、現場照片15幀附卷及油壓剪
    1把、手電筒1個扣案可資佐證，被告此部分之自白與事實相
    符。至被告雖另辯稱：伊侵入工廠之窗戶非伊打破且一樓窗
    戶旁之紅酒並非伊所竊取云云，然查，證人乙○○於警詢時
    證稱：上開紅酒原係放置於二樓冰箱內等語；證人即查獲被
    告之保全人員亦於警詢時證稱：竊賊是先剪斷工廠外面電纜
    線，再打破窗戶進入工廠等語，是被告所辯難以採信；本件
    事證明確，被告犯行堪以認定。
三、核被告甲○○所為，係分別犯刑法第321條第1項第2款、第3
    款加重竊盜，及第320條第1項竊盜。所犯上開二罪係數行
    為，應予分論併罰。被告與原審共同被告羅文宏係間就加重
    竊盜部分，有犯意聯絡與行為分擔，應論以共同正犯。原審
    因而適用刑事訴訟法第299條第1項前段，刑法第28條、第32
    1條第1項第2款、第320條第1項、第51條第5款、第38條第1
    項第2款第2條第1項等規定，並審酌被告於前揭加重竊盜罪
    ，當場被查獲後，仍不知警惕，再為竊盜犯行及其犯罪動機
    、犯罪目的、方法、犯罪後態度尚佳等一切情狀，分別量處
    如原審判決主文所示的刑罰並定其應執行之刑一年，並就扣
    案油壓剪1把及手電筒1個依法宣告沒收，其認事用法核無違
    誤，參酌各該罪名之法定刑，量刑亦屬允當，上訴意旨認原
    審量刑過重難以採納，其上訴為無理由，應予駁回。
四、據上論斷，應依刑事訴訟法第三百六十八條，判決如主文。
本案經檢察官丁○○到庭執行職務。
中　　華　　民　　國　　96　　年　　5　　月　　16 　日
            刑事第四庭    審判長法　官  洪  耀  宗
                                法　官  江  德  千
                                法　官  劉  登  俊
上列正本證明與原本無異。
不得上訴。
                                書記官  粘  銘  環
中　　華　　民　　國　　96　　年　　5 　　月　　17　　日
